臺灣板橋地方法院刑事判決　　　　　　　94年度訴字第2056號
公　訴　人　臺灣板橋地方法院檢察署檢察官
被　　　告　甲○○
上列被告因違反毒品危害防制條例案件，經檢察官提起公訴（94
年度核退毒偵字第1343號），本院依簡式審判程序，判決如下：
    主  文
甲○○施用第一級毒品，累犯，處有期徒刑拾月。又施用第二級
毒品，累犯，處有期徒刑玖月。應執行有期徒刑壹年陸月。
    事  實
一、甲○○前曾於民國91年間因施用毒品案件，經臺灣臺北地方
    法院以91年度毒聲字第23號裁定送觀察、勒戒後，認有繼續
    施用傾向，復以91年度毒聲字第205 號裁定令入戒治處所強
    制戒治，於92年1 月31日執行完畢釋放，並經臺灣臺北地方
    法院於91年2 月8 日以91年度簡字第480 號判決判處有期徒
    刑6 月確定，於92年5 月4 日易科罰金執行完畢；再因施用
    毒品案件，於94年3 月21日經臺灣臺北地方法院以94年度易
    字第154 號判決判處有期徒刑7 月確定。詎甲○○猶不知悔
    改，竟基於施用第一級毒品海洛因、第二級毒品甲基安非他
    命（起訴書誤載為安非他命，以下均同）之犯意，分別於94
    年4 月23日凌晨3 時許為警採尿前回溯26小時、96小時內之
    某時，在其友人趙景枝（另案起訴）位於臺北縣中和市○○
    路19 0號25樓之8 住處，分別施用第一級毒品海洛因、第二
    級毒品甲基安非他命各一次，嗣因同年月日零時30分許，趙
    景枝、湯化龍（另案起訴）在臺北縣新店市○○路○ 段800
    號五成加油店前，為警在其等所駕乘之車號JB-4666 號自小
    客車內查獲毒品，再由趙景枝帶同員警前往其位在臺北縣中
    和市○○路190 號25樓之8 住處搜索，查獲睡臥中之甲○○
    ，經警於同日凌晨3 時許，採集其尿液送驗後，發現呈嗎啡
    （海洛因代謝物）及甲基安非他命陽性反應，而查悉上情。
    。
二、案經臺北縣政府警察局新店分局報告臺灣板橋地方法院檢察
    署檢察官偵查起訴。本院於準備程序進行中，甲○○就被訴
    事實為有罪之陳述，經告知簡式審判程序之旨，並聽取各當
    事人之意見後，裁定進行簡式審判程序。
     理  由
一、訊據被告甲○○固於本院審理中坦承施用第1 級毒品海洛因
    及第2 級毒品甲基安非他命之事實不諱（見本院94年10月3
    日準備程序筆錄、94年10月17日審判筆錄），惟辯稱：伊是
    將第一級毒品海洛因和第二級毒品甲基安非他命摻在一起吸
    食的，因為伊怕打針，所以友人趙景枝將海洛因連同甲基安
    非他命摻在吸食器內，拿給伊施用的云云。經查：
  (1)被告為警查獲後所採集之尿液經送檢驗結果，確呈鴉片類及
    甲基安非他命類陽性反應，此有臺灣檢驗科技股份有限公司
    濫用藥物尿液檢驗報告、臺北縣政府警察局新店分局偵辦湯
    化龍等人涉嫌違反毒品危害防制條例案尿液對照表、臺北縣
    政府警察局新店分局偵辦毒品危害防制條例案被移送者姓名
    及代碼對照表各一紙在卷可憑（見94年度核退毒偵字第1343
    號偵查卷第9 頁、第65頁、第66頁）。
  (2)按人體施用甲基安非他命後，其主要代謝物中，未改變型態
    之甲基安非他命占施用劑量達百分之四十三，安非他命則約
    為百分之五；人體若係施用安非他命後，主要代謝物中則有
    未改變型態之安非他命，但無甲基安非他命，此有法務部調
    查局函釋可參，足見人體若施用安非他命，其尿液代謝物不
    可能出現甲基安非他命，惟人體若施用甲基安非他命，其尿
    液代謝物除主要有甲基安非他命外，亦可能有少量之安非他
    命。經查，被告於94年4 月23日凌晨3 時許為警採集其尿液
    後送臺灣檢驗科技股份有限公司鑑驗，經以EIA 酵素免疫分
    析法初步檢驗，並以GC/MS 氣相層析質譜儀法確認檢驗結果
    ，均呈嗎啡及安非他命類（含安非他命及甲基安非他命）陽
    性之反應等情，據上，被告尿液既呈嗎啡及甲基安非他命陽
    性反應，足認被告自白其曾施用第一級毒品海洛因及第二級
    毒品甲基安非他命之行為，核與事實相符，足堪採信。又被
    告之尿液除呈現較少量之安非他命陽性反應外，主要係呈現
    甲基安非他命之陽性反應，依上開函示，被告自不可能係施
    用安非他命，而應係施用甲基安非他命，公訴意旨認被告係
    施用安非他命，容有誤解，附此敘明。
  (3)被告固以前情置辯，然查：被告於警詢以及檢察官偵訊時，
    均矢口否認有施用毒品之犯罪事實，於本院進行準備程序時
    猶一度辯稱：當時趙景枝、湯化龍有問伊要不要施用毒品，
    伊因即將入監服刑而拒絕施用，但可能是因在旁聞到煙霧而
    驗出施用毒品反應云云（94年10月3 日準備程序筆錄），顯
    示其所為供述時見翻異，容有避重就輕之情，難以逕信無疑
    。依被告嗣後供稱：趙景枝自己係以針筒注射之方式施用海
    洛因，當時有問伊要不要注射海洛因，伊說不要，趙景枝就
    另行將海洛因摻入安非他命吸食器內，再將吸食器給伊施用
    云云（見本院93年10月17日簡式審判筆錄），然海洛因係價
    昂且難以取得之違禁物，趙景枝於被告拒絕後，何以熱切至
    此，已屬費解。再依被告辯稱：趙景枝當時拿一組吸食器給
    伊，裡面的量只有一點點，伊差不多吸四、五口就吸完了（
    同前審判筆錄），然以被告經警方查獲後所採集之尿液送驗
    後，檢出甲基安非他命濃度高達23,255NG /ML、嗎啡濃度高
    達21,271NG/ ML，均遠高於閥值，有前揭臺灣檢驗科技股份
    有限公司濫用藥物尿液檢驗報告可佐，更顯示被告非僅係受
    贈後少量吸食前揭二種毒品，其所辯仍非無隱。又按甲基安
    非他命屬於中樞神經興奮劑，而海洛因則屬中樞神經抑制劑
    ，二者對人體造成之生理反應恰為相反，且為求取最大之施
    用生理反應，慣見之施用方式復有不同，又上開二種毒品均
    屬價昂難得之物，被告有多項施用毒品前科，有臺灣高等法
    院被告前案紀錄表在卷可參，既為長期吸毒之人，對施用毒
    品之生理及心理依賴甚大，殆無可能將此二類毒品同時大量
    施用，反將無謂耗費大量金錢，又減損施用之效果，是其辯
    稱係同時少量施用海洛因及甲基安非他命云云，無非圖邀裁
    判上一罪之利益，並無可採。
  (4)綜上所述，被告上開所辯，顯係事後避重就輕之卸詞，委無
    足採，又被告前曾於91年間又因施用毒品案件，經臺灣臺北
    地方法院以91年度毒聲字第23號裁定送觀察、勒戒後，認有
    繼續施用傾向，復以91年度毒聲字第205 號裁定令入戒治處
    所強制戒治，於92年1 月31日執行完畢釋放等情，有臺灣高
    等法院被告前案紀錄表一份在卷可憑。從而本件事證明確，
    被告於強制戒治執行完畢釋放後，5 年內再犯本件施用第一
    級毒品及第二級毒品之犯行均堪認定，自應依法論科。
二、核被告所為，係犯毒品危害防制條例第10條第1 項、第2 項
    之施用第一級、第二級毒品罪。被告於施用前後持有海洛因
    、甲基安非他命之低度行為，均為施用之高度行為所吸收，
    不另論罪。被告所犯上開二罪間，犯意各別，行為互殊，應
    分論併罰。被告前曾因施用毒品案件，並經臺灣臺北地方法
    院於91年2 月8 日以91年度簡字第480 號判決判處有期徒刑
    6 月確定，於92年5 月4 日易科罰金執行完畢，此有臺灣高
    等法院被告前案紀錄表一份可查，其於有期徒刑執行完畢後
    ，5 年之內再犯本件有期徒刑以上之罪，應依刑法第47條之
    規定加重其刑。爰審酌被告年齡尚輕，已有多項毒品前科，
    素行不佳，多次漠視法令之禁制，恣意濫用毒品，戕害己身
    ，明知前案甫經判處有期徒刑7 月確定，於尚未執行之際，
    猶大量施用毒品，顯見前次審判程序及刑之宣告，仍無警惕
    之效，而被告固無據實陳述之義務，然其犯後猶反覆供詞、
    飾詞圖卸，未見悔改之意，顯然戒除毒癮之意志薄弱，自應
    施以相當之刑罰，以為阻絕、教化，兼衡其犯行主要係戕害
    自身，對社會治安之直接危害尚非顯著，面對鑑驗證據尚知
    坦認施用毒品犯行等一切情狀，各量處如主文所示之刑，並
    定其應執行刑，以資懲儆。
三、另查獲被告時同時扣案之第一級毒品海洛因1 包﹙毛重0.45
    公克、淨重0.3 公克﹚、第二級毒品甲基安非他命1 包﹙毛
    重1.1 公克、淨重0.95公克﹚，均係查獲之毒品，且有法務
    部調查局鑑定通知書、臺灣檢驗科技股份有限公司濫用藥物
    檢驗報告各一紙在卷可稽，然被告堅決否認為其所有，辯稱
    係趙景枝所有之物，而同時經警查獲之趙景枝則自承前揭毒
    品為其所有（94年度核退毒偵字第1343號卷，第29、59頁）
    ，且趙景枝另因涉嫌違反毒品危害防制條例而經移送檢察官
    偵辦中，是扣案物品既未經檢察官舉證與本案被告施用毒品
    犯行有關，且無從認為係被告持有中，自無從於本案逕予宣
    告沒收；至查獲被告時同時扣得之注射針筒3 支、吸食器1
    組，被告亦堅決否認為其所有，辯稱係趙景枝所有之物，而
    同時經警查獲之趙景枝亦自承前揭針筒、吸食器為其所有（
    同前卷，第29、59頁），檢察官既未舉積極證據證明係被告
    所有，供施用毒品犯罪所用之物，爰不為沒收之諭知。是起
    訴書對上揭扣案物均聲請宣告沒收，應有誤會，附此指明。
四、被告於本院審理時，指稱其所施用的第一級毒品、第二級毒
    品，均係由友人趙景枝提供，已如前述（見本院94年10月17
    日審判筆錄），是趙景枝涉嫌持有、轉讓第一級毒品、第二
    級毒品罪犯行部分，應由檢察官另行偵辦，附此敘明。
據上論斷，應依刑事訴訟法第273 條之1 第1 項、第299 條第1
項前段，毒品危害防制條例第10條第1 項、第2 項、第23條第2
項前段，刑法第11條前段、第47條、第51條第5 款，判決如主文
。
本案經檢察官靳開聖到庭執行職務。
中　　華　　民　　國　　94　　年　　10　　月　　31　　日
                  刑事第六庭  法  官  王偉光
以上正本證明與原本無異
如不服本判決應於送達後10日內向本院提出上訴狀
                              書記官　陳怡君
中　　華　　民　　國　　94　　年　　10　　月　　31　　日
附論罪科刑依據之法條：
毒品危害防制條例第10條
施用第1 級毒品者，處6月以上5年以下有期徒刑。
施用第2 級毒品者，處3年以下有期徒刑。
